【裁判字號】    95,訴,752
【裁判日期】    950927
【裁判案由】    違反毒品危害防制條例
【裁判全文】
臺灣屏東地方法院刑事判決
95年度訴字第752號
公  訴  人  臺灣屏東地方法院檢察署檢察官
被      告  甲○○
                    （現在臺灣屏東監獄竹田分監受刑中）
上列被告因違反毒品危害防制條例案件, 經檢察官提起公訴（94
95年度毒偵字第1088號）, 本院裁定以簡式審判程序審理, 判決
如下：
    主  文
甲○○連續施用第一級毒品, 處有期徒刑拾月。
    事  實
一、甲○○前於民國90年5 月23日, 因施用毒品案件, 受強制戒
    治執行期滿釋放, 並由臺灣屏東地方法院檢察署檢察官於90
    年6 月10日以90年度戒毒偵字第180 號為不起訴處分確定。
    惟其不知警惕, 復於92年間, 先因施用毒品案件, 為本院以
    92年訴字第563 號判決判處有期徒刑1 年確定; 再因竊盜案
    件, 由臺灣高等法院高雄分院以92年上易字第263 號判決有
    期徒刑2 年確定。甲○○自92年5 月9 日入監服刑, 接續執
    行上開2 判決所處之刑, 惟於94年8 月12日獲得假釋出獄。
    然甲○○於假釋期間, 又因施用毒品案件, 為本院於94年12
    月29日以94年簡字第1426號判決判處有期徒刑3 月確定, 其
    假釋亦遭到撤銷。甲○○自95年5 月30日重行入監, 受前開
    8 月6 日殘刑及有期徒刑3 月之執行, 目前仍在監服刑中（
    不成立累犯）。
二、甲○○並未因前開強制戒治及徒刑之執行而戒除毒癮, 仍於
    前開施用毒品案件判決確定（92年訴字第563 號、94年簡字
    第1426號）後, 基於施用第一級毒品之概括犯意, 於95年5
    月29日下午5 時許及95年5 月30日上午8 、9 時許, 在屏東
    縣里港鄉○○村○○路3-15號住處, 以針筒注射之方式, 連
    續施用第一級毒品海洛因2 次。嗣於95年5 月30日其因另案
    為警緝獲時, 由警方經其同意後對其採尿檢驗呈海洛因陽性
    及嗎啡陽性反應而查獲。
三、案經屏東縣警察局里港分局報請臺灣屏東地方法院檢察署檢
    察官偵查起訴。
    理  由
一、上揭事實業據被告甲○○於警詢、偵查及本院審理中坦承不
    諱, 且其為警查獲時所採集之尿液, 經送臺灣檢驗科技股份
    有限公司檢驗結果亦呈可待因陽性及嗎啡陽性反應無誤, 此
    有上開公司濫用藥物尿液檢驗報告及屏東縣警察局里港分局
    毒品案件涉嫌人尿液採證編號姓名對照表各1 紙在卷可稽,
    足證被告自白與事實相符。此外, 被告曾因施用毒品, 於90
    年間受強制戒治執行完畢, 又因施用毒品, 於92年及94年間
    , 受徒刑判決等情, 有臺灣高等法院被告前案紀錄表附卷供
    憑, 是以本件事證已臻明確, 被告犯行堪以認定。
二、按刑法第56條有關連續犯之規定, 業於95年7 月1 日後刪除
    。此項刪除雖非犯罪構成要件之變更, 但足以影響行為人應
    受刑罰之法律效果。蓋被告連續數行為而犯同一罪名者, 依
    修正前之規定, 以一罪論, 僅加重其刑至二分之一, 惟依修
    正後之規定, 需分論併罰, 故仍屬法律有變更, 且以適用舊
    法對被告較為有利。因修正後之刑法規定並未有利於被告,
    依刑法第2 條第1 項前段規定, 仍應適用被告行為時之刑法
    規定處斷, 合先敘明。
三、按海洛因為第一級毒品, 毒品危害防制條例第2 條第2 項第
    1 款定有明文。被告因施用毒品案件, 於受強制戒治執行完
    畢及受有期徒刑判決後5 年內再度施用海洛因毒品, 核其所
    為係犯毒品危害防制條例第10條第1 項之施用第一級毒品罪
    , 其持有毒品之行為為施用毒品之犯行所吸收, 不另論罪。
    被告先後2 次行為, 時間緊接, 所犯罪名相同, 顯係出於概
    括犯意反覆為之, 為連續犯, 爰依修正前刑法第56條之規定
    以一罪論, 並加重其刑。公訴人雖僅就被告於95年5 月29日
    下午5 時許之施用毒品犯行提起公訴, 然檢察官就犯罪事實
    一部起訴者, 其效力及於全部, 本案被告於同年5 月30日上
    午8 、9 時許, 在其住所內施用第一級毒品海洛因之事實,
    雖未起訴, 然與前揭起訴部分, 有連續犯之關係, 已如前述
    , 本院自應就屬於裁判上一罪之該部犯罪事實一併加以裁判
    。爰審酌被告之智識程度, 曾有殺人未遂、違反槍砲彈藥刀
    械管制條例、違反麻醉藥品管理條例、違反肅清煙毒條例、
    違反毒品危害防制條例及竊盜等多項犯罪前科（均不致使本
    件構成累犯, 卷附臺灣高等法院被告前案紀錄表參照）, 素
    行不端, 本件犯罪之動機、施用毒品之次數、前經強制戒治
    及判處徒刑確定後, 仍無視毒品對身心之危害而再度施用,
    惟於偵、審程序中坦承犯行, 態度尚稱良好等一切情狀, 量
    處如主文所示之刑, 以資懲儆。
四、公訴意旨另以: 被告甲○○基於施用第一級毒品之犯意, 自
    94年8 月底某日起至同年5 月29日17時許止前, 在屏東縣里
    港鄉○○村○○路3-15號住處, 連續施用第一級毒品海洛因
    多次（前開論罪科刑之施用毒品犯行除外）, 認此部分行為
    亦涉有毒品危害防制條例第10條第1 項之施用第一級毒品罪
    嫌。惟按, 被告之自白, 不得作為有罪判決之唯一證據, 仍
    應調查其他必要之證據, 以察其事實是否與事實相符, 刑事
    訴訟法第156 條第2 項定有明文。經查: 公訴人認被告涉有
    此部犯嫌, 乃以被告於警、偵訊中之自白及上開尿液檢驗報
    告為主要論據。惟被告於95年5 月30日被查獲時, 先向警方
    陳稱: 「我於94年8 月底開始染有注射海洛因惡習,.... 我
    1 天注射2 支左右。」（屏東縣警察局里港分局里警偵字第
    0950018137號卷第2 頁）；然於偵查中又改稱: 「我都1 天
    注射2-3 次。」（95年毒偵字第1088號卷第6 頁筆錄）；及
    於本院審理中又稱: 「我每天用1 次。」（本院卷第29頁背
    面）, 並稱不記得各次施用之時間（同上揭處）。前後說詞
    明顯不一, 犯罪時間、地點亦欠明確, 因此尚難據其自白,
    認定其施用毒品之有無或其次數。又卷附尿液檢驗報告, 依
    目前之科學研究技術, 僅能證明被告曾於採尿前數天內施用
    海洛因毒品, 至於其施用之次數、時間及採尿前數天內以外
    之時間是否吸食毒品, 均無從自該檢驗報告得知, 故亦不能
    以卷附之尿液檢驗報告證明被告曾自94年8 月底某日起至95
    年5 月29日時許止前, 在前揭論罪科刑部分以外之時間施用
    海洛因毒品多次。是以, 公訴人以被告前後不符之自白證明
    被告犯行, 自有未合。此外, 復查無其他證據證明被告確有
    公訴人所指此部犯行, 惟公訴意旨認此部分與前揭論罪科刑
    部分乃屬連續犯, 為裁判上一罪, 爰不另為無罪之諭知。
據上論斷, 應依刑事訴訟法第273 條之1 第1 項、第299 條第1
項前段, 毒品危害防制條例第10條第1 項, 刑法第2 條第1 項前
段、第11條前段, 修正前刑法第56條, 判決如主文。
中    華    民    國    95    年    9     月    27    日
                  刑事第四庭    法  官  王以齊
以上正本證明與原本無異。
如不服本判決應於收受本判決送達後十日內向本院提出上訴書狀
，其未敘述上訴理由者，並得於提起上訴後十日內向本院補提理
由書狀（均須按他造當事人之人數附繕本）「切勿逕送上級法院
」
中    華    民    國    95    年    9     月    27    日
                                 書記官  盧姝伶
附錄本判決論罪科刑法條：
毒品危害防制條例第10條第1 項
施用第一級毒品者, 處6 月以上5年以下有期徒刑。


司法院資訊處製作；財團法人民間司法改革基金會備份。
